【裁判字號】    98,聲,216
【裁判日期】    980310
【裁判案由】    停止執行
【裁判全文】
臺灣臺南地方法院民事裁定               98年度聲字第216號
聲  請  人  丙○○
代  理  人  藍慶道律師
相  對  人  乙○○
            丁○○
            甲○○○○○○
上列當事人間聲請停止執行事件，本院裁定如下：
    主  文
聲請人供擔保新臺幣陸拾伍萬元後，本院97年度執字第32312號
強制執行事件就如附表所示編號1、建號472號及門牌台南縣安定
鄉牛肉寮65之18號建物所有權全部，及編號2、建號662號即門牌
台南縣安定鄉牛肉寮65之18號未保存登記建物所有權全部之強制
執行程序，於本院98年度訴字第273號第三人異議之訴事件判決
確定或和解、撤回前應暫予停止。
其餘聲請駁回。
    理  由
一、按有回復原狀之聲請或提起再審或異議之訴，或對於和解為
    繼續審判之請求，或提起宣告調解無效之訴、撤銷調解之訴
    ，或對於許可強制執行之裁定提起抗告時，法院因必要情形
    或依聲請定相當並確實之擔保，得為停止強制執行之裁定；
    強制執行法第18條第2項定有明文。
二、本件聲請意旨略以：聲請人為本院97年度執字第32312號強
    制執行事件執行標的即如附表所示編號1、建號472號即門牌
    台南縣安定鄉牛肉寮65之18號建物，及編號2、建號662號即
    門牌台南縣安定鄉牛肉寮65之18號未保存登記建物之興建人
    ，聲請人已向本院提起第三人異議之訴（本院98年度訴字第
    273號），為保聲請人權益並維交易安全，聲請人願供擔保
    ，請准裁定停止本院97年度執字第32312號強制執行事件對
    於上開二建物之強制執行程序等語。
三、經查：聲請人前開主張，已據本院調取該執行卷宗及本院98
    年度訴字第273號第三人異議之訴卷宗審究後，認為聲請人
    對於相對人丁○○（執行債權人）、乙○○（執行債權人即
    財產所有人）之聲請為有理由，應予准許。又法院依強制執
    行法第18條第2項定擔保金額而准許停止強制執行之裁定者
    ，該項擔保係備供債權人因停止執行所受損害之賠償，其數
    額應依標的物停止執行後，債權人未能即時受償或利用該標
    的物所受之損害額，或其因另供擔保強制執行所受之損害額
    定之。本院審酌上開相對人因本件停止執行所受損害為相對
    人丁○○之執行債權未能順利進行拍賣程序即時受償所受之
    損害，依此酌定聲請人應供擔保金額為新台幣65萬元【相對
    人丁○○因第三人異議之訴審理期間之停止執行致其債權延
    滯受償可能產生之損害為：0000000（相對人丁○○債權額
    ）×5%（法定週年利率）×4又4/12（第三人異議之訴第一
    、二、三審審理期間）=650000】。至於相對人甲○○○○
    ○○與本件停止執行之損害無涉，聲請人該部分之聲請，為
    無理由，應予駁回。
四、爰依強制執行法第18條第2項，裁定如主文。
中    華    民    國    98    年    3     月    10    日
                  民事第三庭    法  官  張季芬
以上正本係照原本作成
如對本裁定抗告，應於收受裁定正本送達後10日內向本院提出抗
告狀，並繳納抗告裁判費新台幣1,000元整。
中    華    民    國    98    年    3     月    10    日
                                書記官  顏惠華


司法院資訊處製作；財團法人民間司法改革基金會備份。
